臺灣桃園地方法院刑事裁定  
111年度聲字第1322號
受  刑  人  
即  異議人 蘇亞星  男  民國00年0月00日生                                    身分證統一編號：Z000000000號


上列聲明異議人即受刑人對臺灣桃園地方檢察署檢察官之執行指
揮（111年執更緝辛字第3號執行指揮書）聲明異議，本院裁定如
下:
    主  文
聲明異議駁回。
    理  由
一、聲請意旨略以：本件異議人即受刑人蘇亞星（下稱聲明異議
    人）因違反毒品危害防制條例等案件，經臺灣高等法院以10
    7年度聲字第504號裁定應執行有期徒刑4年6月，並經最高法
    院駁回抗告確定，於民國106年9月5日入監執行，嗣經法務
    部矯正署核准假釋於109年10月5日出監，復因聲明異議人於
    假釋中違反保安處分執行法第74條之2第2款、第4款規定且
    情節重大，經法務部矯正署撤銷假釋之處分，並經臺灣桃園
    地方檢察署（下稱桃園地檢署）檢察官於111年1月4日以111
    年執更緝辛字第3號執行指揮書（下稱系爭執行指揮書），
    執行殘刑有期徒刑1年4月5日，然聲明異議人係因車禍住院
    開刀，始未遵期向觀護人報到，並非無故不遵守保護管束規
    定；又被告雖於假釋期間另涉犯竊盜罪，經本院以110年度
    壢簡字第1506號判決判處有期徒刑4月確定，然假釋中因故
    意更犯罪，不分是否受6月以下有期徒刑宣告，以及有無特
    別預防考量，使其再入監執行殘刑之必要之具體情狀，僅因
    該更犯罪受有期徒刑以上刑之宣告且無特別預防考量必要之
    個案受假釋人，均再入監執行殘刑，尚非必要，牴觸憲法第
    23條比例原則，與憲法第8條保障人身自由之意旨有違，故
    系爭執行指揮書為違背法令，爰向法務部矯正署之撤銷假釋
    提出復審，並聲明異議請求撤銷系爭執行指揮書等語。
二、按受刑人或其法定代理人或配偶，以檢察官之執行指揮為不
    當者，得向諭知該裁判之法院聲明異議，刑事訴訟法第484
    條固定有明文。次按假釋處分經主管機關作成後，受假釋人
    因此停止徒刑之執行而出獄，如復予以撤銷，再執行殘刑，
    非特直接涉及受假釋人之人身自由限制，對其復歸社會後而
    享有之各種權益，亦生重大影響，故假釋之撤銷屬刑事裁判
    執行之一環，受假釋人對於檢察官所指揮執行撤銷假釋之原
    因事實，如有不服，得依刑事訴訟法第484條之規定，向諭
    知該刑事裁判之法院聲明異議，以求救濟，固有司法院釋字
    第681號解釋可按。然依109年1月15日修正公布，自109年7
    月15日施行之監獄行刑法第121條第1項、第2項、第134條規
    定，假釋出監之受刑人以其假釋之撤銷為不當者，得依法先
    後提起復審、撤銷訴訟；復審並無停止執行之效力。是除同
    法第153條第1項、第3項所列之情形外，於上開規定修正施
    行後，假釋出監之受刑人如認法務部撤銷其假釋不當，應循
    上開行政爭訟程序謀求救濟，最高法院110年度台抗字第708
    號裁定意旨參照（最高法院110年度台抗字第1322號、110年
    度台抗字第1104號裁定亦同此旨）。
三、經查：
　㈠本件聲明異議人前因違反毒品危害防制條例等案件，經臺灣
    高等法院以107年度聲字第504號裁定應執行有期徒刑4年6月
    ，並經最高法院駁回抗告確定，經桃園地檢署檢察官於107
    年7月24日以107執更辛字第2670號執行指揮書，執行上揭有
    期徒刑4年6月（刑期起算日為106年9月5日，執行期滿日為1
    11年3月4日），於106年9月5日入監執行，嗣經法務部矯正
    署於109年9月28日核准假釋而於109年10月5日釋放出監，復
    因異議人於假釋中違反保安處分執行法第74條之2第2款、第
    4款規定且情節重大，經法務部矯正署撤銷假釋之處分，並
    經桃園地檢署檢察官以系爭執行指揮書，執行殘刑有期徒刑
    1年4月5日等情，有臺灣高等法院上揭案號裁定、109年度聲
    字第3884號假釋中付保護管束之裁定、法務部矯正署110年4
    月7日法矯署教字第11001025790號函暨所附法務部○○○○○○○
    報請撤銷假釋報告表、法務部○○○○○○○函、臺灣高等法院被
    告前案紀錄表各1份及上揭案號執行指揮書2份在卷可稽，並
    經本院調取桃園地檢署111年度執更緝字第3號執行全卷核閱
    屬實。
　㈡系爭執行指揮書所執行指揮殘刑之範圍包括高等法院107年度
    聲字第504號裁定附表編號3之偽造文書罪，本院係諭知裁判
    之法院，故聲明異議人向本院聲明異議，程序上尚無不合，
    合予敘明。
  ㈢聲明異議人執行上揭有期徒刑4年6月（刑期起算日為106年9
    月5日，執行期滿日為111年3月4日），於106年9月5日入監
    執行，嗣經法務部矯正署於109年9月28日核准假釋而於109
    年10月5日釋放出監，復經法務部矯正署撤銷假釋，檢察官
    即依系爭撤銷假釋函指揮聲明異議人應繼續執行殘刑有期徒
    刑1年4月5日，並於110年12月25日將聲明異議人送至監獄執
    行殘刑等情，已如前述，可知，檢察官係據上開撤銷假釋函
    依法指揮執行殘刑，且系爭執行指揮書之刑期起算日與執行
    期滿日均無計算錯誤，故檢察官所發系爭執行指揮書，未有
    任何違背法令或不當之處。
  ㈣聲明異議人於111年4月28日始以上開異議意旨聲明異議，有
    本院收狀戳章可憑，惟監獄行刑法第121條第1項、第134條
    第1項於109年1月15日修正、109年7月15日施行後，受刑人
    對撤銷假釋之處分不服，救濟管道已非向刑事法院聲明異議
    ，而係向法務部提出復審及向地方法院行政訴訟庭提起行政
    訴訟，故聲明異議人上開異議意旨，非本院所得審究，其再
    執此指摘系爭執行指揮書違法，自無理由。另查，大法官釋
    字第796號解釋意旨並未表示受6月以下有期徒刑之宣告就一
    定不得撤銷假釋，異議意旨就此容有誤會，附此敘明。綜上
    所述，本件聲明異議人之異議為無理由，應予駁回。
據上論斷，依刑事訴訟法第486條之規定，裁定如主文。
中　　華　　民　　國　　111 　年　　5 　　月　　24　　日
                    刑事第十四庭  法  官  吳天明
以上正本證明與原本無異。
如不服本裁定，應於裁定送達後5 日內向本院提出抗告狀。
                                  書記官  高慈徽
中　　華　　民　　國　　111 　年　　5 　　月　　26　　日